【裁判字號】    92,訴,816
【裁判日期】    921128
【裁判案由】    毒品危害防制條例
【裁判全文】
臺灣臺北地方法院刑事判決                          九十二年度訴字第八一六號
    公  訴  人  臺灣臺北地方法院檢察署檢察官
    被      告  乙○○  男  三.
右列被告因違反毒品危害防制條例案件，經檢察官提起公訴（九十二年度毒偵字第八
八０號），及移送併案審理（九十二年度毒偵字第二０一九號），本院判決如左：
    主  文
乙○○連續施用第一級毒品，處有期徒刑柒月。又施用第二級毒品，處有期徒刑伍月
。應執行有期徒刑拾月。
    事  實
一、乙○○因施用第二級毒品安非他命案件，於民國八十九年六月二十三日經本院以
    八十九年度毒聲字第一五一七號刑事裁定令入勒戒處所觀察、勒戒，嗣認有繼續
    施用毒品之傾向，於同年十月二十一日經本院以八十九年度毒聲字第二三五六號
    刑事裁定令入戒治處所施以強制戒治後，因停止戒治交付保護管束期滿，經臺灣
    臺北地方法院檢察署檢察官於九十年十月二十三日以九十年度戒毒偵字第二二一
    號為不起訴處分；復因施用第一級毒品海洛因案件，於九十一年十月十六日經本
    院以九十一年度毒聲字第二○八六號刑事裁定令入戒治處所施以強制戒治，惟其
    逃匿經通緝而未執行；再因施用第一級毒品海洛因案件，經臺灣臺北地方法院檢
    察署檢察官以九十一年度毒偵字第一八六三號聲請以簡易判決處刑，經本院於九
    十一年十月二十四日以九十一年度簡字第三五二八號刑事簡易判決判處有期徒刑
    六月，如易科罰金，以三百元折算一日，案於九十二年二月十八日確定。
二、詎乙○○竟分別基於施用第一級毒品海洛因之概括犯意及施用第二級毒品安非他
    命之犯意，自九十二年二月十九日起至同年六月一日止，連續在臺北縣深坑鄉○
    ○路○段一五八巷五十號一樓住處，以針筒注射之方式施用第一級毒品海洛因，
    及於九十二年二月十九日下午七時五十分許經警查獲後採尿前九十六小時內某時
    （不含為警查獲後至採尿之時間），以將安非他命置於鋁箔紙上點火燒烤吸其煙
    氣之方式在上址住處施用第二級毒品安非他命一次，嗣先後於附表編號一、編號
    二所示之時間、地點為警查獲。
三、案經臺北縣政府警察局板橋分局報告臺灣臺北地方法院檢察署檢察官偵查起訴，
    及臺北市政府警察局文山第一分局報告臺灣臺北地方法院檢察署檢察官移送併案
    審理。
    理  由
一、訊據被告乙○○對於右揭犯罪事實，於警詢及本院審理時均坦承不諱（見九十二
    年度毒偵字第八八０號第八頁、本院九十二年十一月十二日審判筆錄），且其於
    如附表編號一、編號二所示之時、地為警查獲後採集之尿液經檢驗結果，前者呈
    鴉片類及安非他命類陽性反應，後者呈鴉片類陽性反應，有如附表各編號所示之
    尿液檢驗報告各一紙在卷可憑，核與被告前述任意性自白相符，堪以信實。又被
    告因施用第二級毒品安非他命案件，於八十九年六月二十三日經本院以八十九年
    度毒聲字第一五一七號刑事裁定令入勒戒處所觀察、勒戒，嗣認有繼續施用毒品
    之傾向，於同年十月二十一日經本院以八十九年度毒聲字第二三五六號刑事裁定
    令入戒治處所施以強制戒治後，因停止戒治交付保護管束期滿，經臺灣臺北地方
    法院檢察署檢察官於九十年十月二十三日以九十年度戒毒偵字第二二一號為不起
    訴處分確定；復因施用第一級毒品海洛因案件，於九十一年十月十六日經本院以
    九十一年度毒聲字第二○八六號刑事裁定令入戒治處所施以強制戒治，惟其逃匿
    經通緝而未執行；再因施用第一級毒品海洛因案件，經臺灣臺北地方法院檢察署
    檢察官以九十一年度毒偵字第一八六三號聲請以簡易判決處刑，經本院於九十一
    年十月二十四日以九十一年度簡字第三五二八號刑事簡易判決判處有期徒刑六月
    ，如易科罰金，以三百元折算一日，案於九十二年二月十八日確定，此有本院九
    十一年度簡字第三五二八號刑事簡易判決、九十一年度毒聲字第二○八六號刑事
    裁定及臺灣高等法院被告全國前案紀錄表各一件在卷可按（見本院卷、九十二年
    度毒偵字第八八０號第二十一頁）。此次被告於停止戒治交付保護管束期滿經檢
    察官為不起訴處分後，五年內再犯施用第一、二級毒品犯行，合於毒品危害防制
    條例第二十三條第二項規定之情形。本件事證明確，被告右揭犯行堪以認定，應
    依法論科。
二、按海洛因係毒品危害防制條例第二條第二項第一款所列之第一級毒品，而安非他
    命係同條例第二條第二項第二款所列之第二級毒品。核被告所為，分別係犯毒品
    危害防制條例第十條第一項之施用第一級毒品罪及同條第二項之施用第二級毒品
    罪。其非法施用第一級毒品海洛因及第二級毒品安非他命前後非法持有海洛因及
    安非他命之低度行為，為其非法施用之高度行為所吸收，均不另論罪。被告先後
    多次施用第一級毒品海洛因之犯行，時間緊接，觸犯構成要件相同之罪名，顯係
    基於概括犯意而為之，為連續犯，應依刑法第五十六條規定論以一施用第一級毒
    品罪，並加重其刑。被告所犯上開二罪間，犯意各別，罪名互殊，應予分論併罰
    ，並定其應執行刑。公訴人起訴之犯罪事實，雖未敘及被告基於概括犯意，自九
    十二年二月二十日起至同年六月一日止，連續在臺北縣深坑鄉○○路○段一五八
    巷五十號一樓住處，以針筒注射之方式施用第一級毒品海洛因，嗣於附表編號二
    所示之時間、地點為警查獲之犯行，然該部分事實與公訴人起訴之犯罪事實既具
    有連續犯之裁判上一罪關係，應為起訴效力所及，本院自應併予審究。爰審酌被
    告非法施用第一級毒品海洛因及第二級毒品安非他命，對個人身心戕害甚鉅，且
    前已因施用毒品經觀察、勒戒及強制戒治後由檢察官為不起訴處分，其於五年內
    又為本案犯行，顯未因前所受之觀察、勒戒及強制戒治處分而決心改過，矯正其
    行，及其犯罪之動機、目的、手段、施用毒品之次數，犯罪後坦承犯行，態度良
    好等一切情狀，量處如主文所示之刑，並定其應執行刑。至臺北縣政府警察局板
    橋分局於附表編號一所示之時、地查獲被告時，所扣得如該編號所示之物品，並
    非被告所有，此據被告供明在卷，復經查獲地點房屋之承租人甲○○於警詢及偵
    查中陳明（見九十二年毒偵字第六四六號偵查卷第十二頁、第一三四頁），則扣
    案之該等物品與本案被告犯行並無直接關係，亦不足據為證明被告右揭犯行之證
    據，爰不為沒收銷燬或沒收之諭知。
三、公訴意旨另以：被告於九十二年二月十六日至同年月十八日間某日，在臺北縣深
    坑鄉○○路○段一五八巷五十號一樓住處等地，施打第一級毒品海洛因，因認被
    告此部份行為涉犯毒品危害防制條例第十條第一項之施用第一級毒品罪嫌等語。
    按案件曾經判決確定者，應諭知免訴之判決，刑事訴訟法第三百零二條第一款定
    有明文。又訴訟上所謂一事不再理之原則，關於實質上一罪或裁判上一罪，亦均
    有其適用，最高法院六十年台非字第七七號著有判例可資參照。查被告於九十一
    年六月九日上午八時許，在臺北市○○區○○路三段一七六號二樓住處施用第一
    級毒品海洛因之犯罪事實，業經本院於九十一年十月二十四日以九十一年度簡字
    第三五二八號刑事簡易判決判處有期徒刑六月，如易科罰金，以三百元折算一日
    ，案於九十二年二月十八日確定，此有臺灣高等法院被告全國前案紀錄表、該案
    判決書及本院公務電話紀錄各一件在卷可參，俱如前述。本案公訴人起訴之右揭
    犯罪事實，與前揭本院九十一年度簡字第三五二八號刑事簡易判決所認定被告施
    用第一級毒品之犯行，時間緊接，觸犯構成要件相同之罪名，顯係基於概括犯意
    反覆為之，有連續犯之裁判上一罪關係，是公訴人起訴之右揭犯罪事實自為前開
    案件確定判決效力所及。從而，被告被訴該部分犯行，既曾經有罪判決確定，依
    照前揭判例意旨及說明，原應為免訴之諭知，惟公訴人認此部份與前開論罪科刑
    部分有連續犯之裁判上一罪關係，爰不另為免訴之諭知。
四、移送併案意旨略以（臺灣臺北地方法院檢察署九十二年度毒偵字第九五二號）：
    被告於九十一年十一月二十三日至同年月二十六日間某日，在臺北市○○區○○
    路三段一七六號三樓住處等地，施打第一級毒品海洛因，嗣經警於九十一年十一
    月二十六日中午十二時三十分許，在上址住處查獲，因認被告涉犯毒品危害防制
    條例第十條第一項之施用第一級毒品罪嫌，與前開起訴部分有連續犯之裁判上一
    罪關係等語。惟查，被告此部份犯行，與前揭本院九十一年度簡字第三五二八號
    刑事簡易判決所認定被告施用第一級毒品之犯行，時間緊接，觸犯構成要件相同
    之罪名，顯係基於概括犯意反覆為之，有連續犯之裁判上一罪關係，應為前開案
    件確定判決效力所及，則併案審理部分既曾經有罪判決確定，本院無從併予審究
    ，自應退回由檢察官另為適當之處理。
據上論斷，應依刑事訴訟法第二百九十九條第一項前段，毒品危害防制條例第十條第
一項、第二項，刑法第十一條前段、第五十六條、第五十一條第五款，判決如主文。
本案經檢察官侯少卿到庭執行職務
中      華      民      國    九十二    年    十一    月    二十八      日
                                    臺灣臺北地方法院刑事第八庭
                                        審判長法  官 吳淑惠
                                              法  官 孫曉青
                                              法  官 張筱琪
右正本證明與原本無異。
如不服本判決，應於判決送達後十日內，向本院提出上訴狀。
                                              書記官 潘文賢
中      華      民      國    九十二    年    十二    月      一      日
毒品危害防制條例第十條
施用第一級毒品者，處六月以上五年以下有期徒刑。
施用第二級毒品者，處三年以下有期徒刑。
附表：
┌───┬────────┬────────┬───────┬──────┐
│編號  │   查獲時間     │    查獲地點    │   查獲單位   │ 扣案物品   │
│      │                │                │              ├──────┤
│      │                │                │              │ 驗尿結果   │
├───┼────────┼────────┼───────┼──────┤
│一    │九十二年二月十九│臺北縣新店市北新│臺北縣政府警察│安非他命一塊│
│（92毒│日下午七時三十分│路三段八十一號四│局板橋分局    │（淨重八點五│
│偵880 │許              │樓              │              │公克）、海洛│
│號）  │                │                │              │因三包（毛重│
│      │                │                │              │五點七公克）│
│      │                │                │              │、小分裝袋二│
│      │                │                │              │十個、安非他│
│      │                │                │              │命吸食器一個│
│      │                │                │              │、橡皮筋一條│
│      │                │                │              │、玻璃吸管一│
│      │                │                │              │支、大分裝袋│
│      │                │                │              │二十個。    │
│      │                │                │              ├──────┤
│      │                │                │              │臺灣檢驗科技│
│      │                │                │              │股份有限公司│
│      │                │                │              │九十二年二月│
│      │                │                │              │二十七日濫用│
│      │                │                │              │藥物尿液檢驗│
│      │                │                │              │報告（鴉片類│
│      │                │                │              │及安非他命類│
│      │                │                │              │均呈陽性反應│
│      │                │                │              │，見該偵查卷│
│      │                │                │              │第五頁）    │
├───┼────────┼────────┼───────┼──────┤
│二    │九十二年六月三日│臺北市文山區開元│臺北市政府警察│無          │
│（92毒│上午十時五十分  │街六十二號      │局文山第一分局├──────┤
│偵2019│                │                │              │臺北市立療養│
│號）  │                │                │              │院九十二年九│
│      │                │                │              │月十五日煙毒│
│      │                │                │              │尿液檢驗報告│
│      │                │                │              │（鴉片類呈陽│
│      │                │                │              │性反應，見該│
│      │                │                │              │偵查卷第六頁│
│      │                │                │              │）          │
└───┴────────┴────────┴───────┴──────┘


司法院資訊處製作；財團法人民間司法改革基金會備份。
